# 一个收入确认与增值税纳税义务发生的困惑

提问人：prowltiger 时间：2015-06-16 23:35:49
是不是这样？ 如果收入确认时间是发货时间的话（我不确定） 发货时： 借：应收账款 贷：主营业务收入 到了合同约定付款日 借：
银行存款 贷：应收账款 应交税费——应交增值税（销项税额）

回答人：chenyiwei
即使在会计上收入确认时尚未到法定的纳税义务发生时间，也应当全额确认应收账款和销项税额，因为销售方的纳税义务独立于购买方的付款情况。